【裁判字號】    99,智訴,4
【裁判日期】    991130
【裁判案由】    違反著作權法
【裁判全文】
臺灣屏東地方法院刑事判決               99年度智訴字第4號
公  訴  人  臺灣屏東地方法院檢察署檢察官
被      告  振揚影音科技有限公司
兼代表人    涂煌輝
被      告  陳端寅
上列被告因違反著作權法案件，經檢察官提起公訴（98年度偵字
第4551、4714、8831、8834號），本院判決如下：
    主  文
涂煌輝意圖出租而擅自以重製之方法侵害他人之著作財產權，共
貳罪，各處有期徒刑陸月，如易科罰金，均以新臺幣壹仟元折算
壹日。應執行有期徒刑拾月，如易科罰金，以新臺幣壹仟元折算
壹日。
振揚影音科技有限公司法人，其代表人因執行業務意圖出租而擅
自以重製之方法侵害他人之著作財產權，共貳罪，各處罰金新臺
幣貳拾萬元。應執行罰金新臺幣拾萬元。
陳端寅無罪。
    事  實
一、涂煌輝係址設嘉義市○區○○街33號1 樓之「振揚影音科技
    有限公司」（下稱振揚公司）之代表人，以出租電腦伴唱機
    及伴唱相關設備為業。涂煌輝明知如附表一、二所示之歌曲
    分屬吳東龍、瑞影企業股份有限公司（下稱瑞影公司）享有
    著作財產權之「詞」、「曲」音樂著作，未經吳東龍、瑞影
    公司同意或授權，不得擅自重製、出租，竟未經吳東龍、瑞
    影公司之同意或授權，基於意圖出租而擅自以重製之方法侵
    害他人著作財產權之接續犯意，於如附表三編號1 所示之重
    製時間、地點，以如附表三編號1 所示之重製方式非法重製
    如附表一所示之「詞」、「曲」音樂著作，並於如附表三編
    號1 所示之承租時間、承租地點，以如附表三編號1 所示之
    出租方式，出租予不知情之承租人鄭進福。又另基於意圖出
    租而擅自以重製之方法侵害他人著作財產權之接續犯意，於
    如附表三編號2 所示之重製時間、地點，以如附表三編號2
    所示之重製方式非法重製如附表二所示之「詞」、「曲」音
    樂著作，並於如附表三編號2 所示之承租時間、地點，以如
    附表三編號2 所示之出租方式，出租予不知情之承租人林景
    玲。嗣分別於民國98年6 月17日、同年5 月13日，為警進入
    如附表三編號1 、2 所示之承租地點搜索，而悉上情，並扣
    得如附表四、五所示之物。
二、案經吳東龍告訴屏東縣政府警察局枋寮分局、里港分局報告
    ，及吳東龍、瑞影公司告訴臺灣屏東地方法院檢察署檢察官
    偵查起訴。
    理  由
壹、程序方面
一、告訴人吳東龍固於偵查時僅對被告涂煌輝提出告訴（見98他
    923 偵查卷第1 至9 頁），惟被告涂煌輝為被告振揚公司之
    代表人，有公司基本資料查詢明細1 份在卷可稽（見98偵45
    51偵查卷第195 頁），故告訴人吳東龍告訴之效力，依著作
    權法第101 條第2 項之規定，及於被告振揚公司。
二、
  (一)按95年7 月1 日起施行之修正刑法，已將連續犯及其性質類
    似之常業犯規定悉予刪除，考其立法旨趣，係因對於多次原
    可獨立評價之行為，僅論以一罪，不無鼓勵犯罪之嫌，亦與
    國民對於法律之感情相悖。是就集合犯及接續犯之觀念，於
    判斷時，自不能無限擴張，除仍應受社會通念之支配外，尤
    應注意其公平性、合理性，使與經驗法則、論理法則及比例
    原則等一般法律適用之原理原則相適合，否則即與上揭修法
    精神不符（最高法院96年度臺上字第787 號判決意旨參照）
    。而所謂集合犯是指立法者所制定之犯罪構成要件中，本就
    預定有數個同種類之行為將反覆實行之犯罪而言，將各自實
    現犯罪構成要件之多數行為，解釋為集合犯，而論以一罪。
    是以對於集合犯，必須從嚴解釋，以符合立法者之意向（最
    高法院97年度臺上字第465 號判決意旨參照）。故犯罪是否
    為包括一罪之集合犯，客觀上，應斟酌其法律規定文字之本
    來意涵、實現該犯罪目的之必要手段、社會生活經驗中該犯
    罪實行常態及社會通念等；主觀上，則視其是否出於行為人
    之一次決意，並秉持刑罰公平原則，加以判斷。又所稱接續
    犯，係指數個在同時同地或密切接近之時地，侵害同一法益
    之行為，因各舉動之獨立性極為薄弱，社會通念認為無法強
    行分開，乃將之包括視為一個行為之接續進行，給予單純一
    罪之刑法評價。惟就接續犯之判斷，亦不能無限擴張，除仍
    應受社會通念之支配外，尤應注意其公平性、合理性，使與
    經驗法則、論理法則及比例原則等一般法律適用之原理原則
    相適合。從而，就同一被告於不同時間、地點，分別非法重
    製多數歌曲於不同機臺之伴唱機內，嗣又將該等伴唱機分別
    出租予不同之對象，並由該等承租者各自在其營業地點供客
    人消費點唱該等伴唱機內非法重製之歌曲者，此等非法重製
    、出租之行為，依一般社會通念既均可區隔，自不應各自被
    評價為罪數上之一行為，智慧財產法院98年度刑智上訴字第
    68號、98年度刑智上易字第41號、99年度刑智上訴字第74號
    判決均採此同一見解。
  (二)被告涂煌輝於本院審理時辯稱：臺灣宜蘭地方法院以98年度
    訴字第406 號審理其違反著作權法案件（該法院所審理被告
    涂煌輝違反著作權內容詳如本院卷第144 至159 頁，起訴書
    詳如98偵4551偵查卷第160 頁至第168 頁背面），與本案如
    附表一、二所示之「詞」、「曲」音樂著作相同，且臺灣宜
    蘭地方法院檢察署檢察官及臺灣屏東地方法院檢察署檢察官
    均認屬集合犯，則臺灣宜蘭地方法院既繫屬在先，後繫屬之
    本院自應依刑事訴訟法第303 條第7 款之規定，諭知不受理
    之判決云云。經查，將臺灣宜蘭地法院所審理之被告涂煌輝
    違反著作權法案件之犯罪事實，與本案如附表三所示之重製
    、出租之情相較，不論灌錄歌曲之伴唱機臺、承租伴唱機者
    之營業地點、場所負責人之姓名，均不相同，且各次承租營
    業地點擺放伴唱機臺及灌錄歌曲，均須與不同之場地負責人
    另行洽談承租契約及支付租金，始克完成，又無證據足認該
    等伴唱機臺均係在同一時間、地點灌錄未經告訴人吳東龍、
    瑞影公司授權之音樂著作，是依一般社會通念，為不同店家
    灌錄歌曲及出租伴唱機之舉動均可獨立判斷，各個行為亦均
    顯可區隔，揆諸上揭實務見解，要難認屬集合犯或接續犯，
    自無實質上一罪之關係而得論為同一案件。是以，臺灣宜蘭
    地方法院所審理被告涂煌輝違反著作權法案件之犯罪事實，
    與本案如附表三所示之情，均應屬數罪併罰而非實質上一罪
    之關係。
三、按被告以外之人於審判外之陳述，雖不符刑事訴訟法第159
    條之1 至之4 之規定，而經當事人於審判程序同意作為證據
    ，法院審酌該言詞陳述或書面陳述作成時之情況，認為適當
    者，亦得為證據；當事人、代理人或辯護人於法院調查證據
    時，知有刑事訴訟法第159 條第1 項不得為證據之情形，而
    未於言詞辯論終結前聲明異議者，視為有前項之同意，同法
    第159 條之5 定有明文。復按刑事訴訟法第158 條之3 規定
    ：「證人、鑑定人依法應具結而未具結者，其證言或鑑定意
    見，不得作為證據」，此所謂「依法應具結而未具結者」，
    係指檢察官依同法第175 條之規定，以證人身分傳喚被告以
    外之人到庭作證，或雖非以證人身分傳喚到庭，而於訊問調
    查過程中，轉換為證人身分為調查時，檢察官應依同法第18
    6 條之規定命證人供前或供後具結，其陳述始符合第158 條
    之3 之規定，而有證據能力。若檢察官非以證人身分傳喚到
    庭訊問時，其身分既非證人，即與前述「依法應具結」之要
    件不合，縱未命其具結，仍不得以其陳述不符前開第158 條
    之3 之規定逕行排除其證據能力。而前揭不論係本案或他案
    在檢察官面前作成未經具結之陳述筆錄，係屬被告以外之人
    於審判外所為之陳述，本質上屬於傳聞證據，基於保障被告
    在憲法上之基本訴訟權，除有同法第159 條之3 所列各款之
    情形外，如嗣後已經法院傳喚到庭具結而為陳述，前揭非以
    證人身分而未經具結之陳述筆錄，除顯有不可信之情況者外
    ，仍非不得作為證據（最高法院98年度臺上字第7866號判決
    意旨參照）。本案下列引為證據之證人陳述及書證，被告振
    揚公司、涂煌輝、陳端寅及檢察官於本院審理中均同意其證
    據能力（見本院卷第46頁、第46頁背面），且迄至本院言詞
    辯論終結前均未聲明異議，本院審酌上開言詞及書面陳述作
    成時之情況，並無違法取證之瑕疵，認以之作為證據為適當
    ；又證人鄭進福、林景玲、證人即共同被告涂煌輝（對於被
    告陳端寅之犯行而言）固於偵查中經檢察官以被告身分訊問
    而未經具結，然證人鄭進福、林景玲、涂煌輝嗣於本院審理
    中已到庭具結為證，經被告涂煌輝、陳端寅對之交互詰問，
    已保障其等於訴訟上之程序權，補正未經被告涂煌輝、陳端
    寅對質詰問之瑕疵，揆諸上開說明，自均具有證據能力，而
    證人即共同被告陳端寅（對被告振揚公司、涂煌輝而言），
    於檢察官訊問時係以被告之身分陳述，且未經本院傳喚到庭
    具結為證，其於偵訊時之陳述，依上開說明，自無證據能力
    。
貳、有罪部分
一、訊據被告振揚公司、涂煌輝固對於以如附表三所示之重製方
    式，重製如附表一、二所示之「詞」、「曲」音樂著作，及
    以如附表三所示之出租方式，出租予不知情之鄭進福、林景
    玲之事實坦承不諱，惟矢口否認有違反著作權法之犯行，被
    告振揚公司、涂煌輝辯稱：如附表一、二所示之音樂著作，
    係其向瑞影公司、弘音公司、優世大公司之經銷商吳慶志、
    陳銘忠、陳永祥、李淑微、劉鴻達、郭良泉購買付費使用，
    且使用區域係可以移動的（見本院卷第46、136 至141 、第
    261 頁）。
二、經查：
  (一)被告涂煌輝為被告振揚公司之代表人，以出租電腦伴唱機及
    伴唱之相關設備為業，其於如附表三所示之重製時間、地點
    ，以如附表三所示之重製方式，重製如附表一、二所示之「
    詞」、「曲」音樂著作，並於如附表三所示之承租時間、地
    點，以如附表三所示之出租方式，出租予不知情之承租人鄭
    進福、林景玲之事實，為被告涂煌輝所不爭執（見本院卷第
    47頁），並有如附表三證據欄所示之證據可資佐證（被告陳
    端寅於檢察官訊問時之陳述除外），堪信為真實，足證被告
    涂煌輝係意圖出租而重製如附表一、二所示之「詞」、「曲
    」音樂著作。
  (二)被告涂煌輝於本院審理時固舉證人吳慶治、陳銘忠、陳永祥
    、李淑微、劉鴻達、郭良泉為證，以證明其如附表三所示之
    重製行為係經過合法授權云云。惟查：
    1.證人吳慶治於偵訊及本院審理時均證稱其係在98年6 月才
      與被告涂煌輝簽訂讓渡契約，而讓渡之內容就如附表一、
      二所示之歌曲（見98偵4551偵查卷第243 頁；本院卷第12
      8 頁背面至第130 頁）；證人陳銘忠於偵查及本院審理時
      證稱其係於98年7 月將瑞影公司授權之全部歌曲版權共33
      套讓渡予被告涂煌輝（見98偵4551偵查卷第212 、213 、
      244 頁；本院卷第254 頁至第255 頁背面），並有授權讓
      渡同意書、讓渡書各1 份在卷可參（見本院卷第179 、18
      5 頁），可見證人吳慶治、陳銘忠係分別於98年6 月、7
      月始將如附表一或二所示之「詞」、「曲」音樂著作使用
      權利讓與給以被告涂煌輝為代表人之被告振揚公司，然被
      告涂煌輝係於如附表三所示之98年1 月5 日、2 月12日、
      4 月1 日前，即已將如附表一、二所示之「詞」、「曲」
      音樂著作重製於電腦伴唱機，故被告涂煌輝尚不可執其自
      證人吳慶治、陳銘忠受讓之權利作為其如附表三所示之重
      製行為之合法權限。
    2.證人陳永祥於本院審理時證稱其於97年間有向大唐國際影
      音多媒體科技股份有限公司（下稱大唐公司）及優世大科
      技股份有限公司（下稱優世大公司）購買臺南縣佳里、七
      股、下營區域性版權，而於98年將上開版權轉讓予被告涂
      煌輝，轉讓內容就如同授權轉讓同意書所載（見本院卷第
      257 頁背面、第258 頁），並有被告涂煌輝所提出之區域
      分銷商確認書及授權轉讓同意書各2 份附卷可憑（見本院
      卷第71至74頁），足證證人陳永祥於97年間向區域經銷商
      郭威伯取得代理區域在臺南縣佳里、七股、下營之優世大
      公司、大唐公司MIDI檔案使用權限後，再於98年1 月1 日
      、15日轉讓予代表被告振揚公司之被告涂煌輝，被告涂煌
      輝主觀上當已知其使用區域限於臺南縣佳里、七股、下營
      等區域。被告涂煌輝雖辯稱其取得之權利係可以轉點的（
      見本院卷第258 頁），然依上開區域分銷商確認書之注意
      事項第1 點所載：「轉點作業僅針對代理區域內，不接受
      越區（非代理區域）轉點。」證人陳永祥所取得之權利既
      限制在臺南縣佳里、七股、下營，則受讓該等權利之被告
      振揚公司，依受讓人取得之權利不得大於前手之原則，被
      告振揚公司亦應受上開利用區域之限制，而將上開使用區
      域與如附表三所示之承租地點對照以觀，被告涂煌輝行使
      權利顯已逾上開利用區域之限制，則此區域分銷商確認書
      既係由被告涂煌輝所提出，被告涂煌輝當知之甚稔，自難
      諉為不知，堪認被告涂煌輝主觀上具擅自侵害他人著作財
      產權之犯意，且亦不得以之作為其重製行為之法律上正當
      原因。
    3.證人李淑微於本院審理時證稱其有將限制於臺南縣永康、
      新化區域之優世大公司版權（C 加D ）讓渡予被告振揚公
      司、涂輝煌（見本院卷第258 頁、第258 頁背面），且參
      以區域分銷商確認書及授權轉讓同意書各1 份所載（見本
      院卷第163 、164 頁），證人李淑微係向區域經銷商郭威
      伯取得優世大公司及大唐公司MIDI檔案使用權利，且代理
      區域限制於臺南縣永康、新化，其再於98年1 月1 日將上
      開權利轉讓予代表人為被告涂煌輝之被告振揚公司，與上
      開證人李淑微之證詞互核以析，大致相符，應屬可信。被
      告涂煌輝於本院審理時固辯稱電腦伴唱機放置點係可以移
      轉的，若點無法做，又不能移轉，則對其損失太大云云（
      見本院卷第258 頁背面），惟依上開區域分銷商確認書之
      注意事項第1 點所載：「轉點作業僅針對代理區域內，不
      接受越區（非代理區域）轉點。」證人李淑微所取得之權
      利既限制在臺南縣永康、新化，則提出此區域分銷商確認
      書為證之被告涂煌輝於代表振揚公司受讓該等權利時，當
      知悉上開利用區域之限制，然被告涂煌輝仍擅自將電腦伴
      唱機出租於如附表三所示之承租地點，顯逾上開區域限制
      ，被告涂煌輝企圖以其自被告李淑微取得之權利作為其合
      法使用之正當權源，顯屬無據。
    4.證人劉鴻達於本院審理時具結證稱其於97至98年間向優世
      大公司購買B 加C ，B 係弘音公司的簡稱，C 係優世大公
      司的簡稱，如附表一、二所示之歌曲均包括在內，而其版
      權區域以嘉義縣市為準，其後來將上開歌曲之權利讓渡予
      被告振揚公司（見本院卷第255 頁背面、第256 頁），再
      觀之卷附授權轉讓同意書1 份（見本院卷第49頁），證人
      劉鴻達係於98年2 月20日將其自授權經銷商取得之「弘音
      多媒體股份有限公司精選MIDI穩讚系列（B ）」及「優世
      大科技股份有限公司MIDI伴唱歌曲（C ）」之MIDI檔案（
      權利期間均為97年7 月1 日至98年6 月30日）轉讓予以被
      告涂煌輝為代表人之被告振揚公司，足證被告振揚公司確
      於98年2 月20日取得如附表一、二所示之「詞」、「曲」
      音樂著作，惟據上開證人劉鴻達之證詞，證人劉鴻達向優
      世大公司取得如附表一、二所示之「詞」、「曲」音樂著
      作權利利用地域乃係限制在嘉義縣市，則於98年1 月份自
      上開證人陳永祥、李淑微取得區域權限後，又於同年2 月
      份受讓如附表一、二所示之音樂著作使用權限之被告涂煌
      輝，縱證人劉鴻達未曾告知有嘉義縣市之區域限制，被告
      涂煌輝既係專門從事以將電腦伴唱機出租予公眾得出入場
      所之卡拉OK店為業，當應有所懷疑，不厭其煩再三與證人
      劉鴻達確認，再者，參以證人陳銘忠所證自97年即有分區
      域（見本院卷第255 頁），被告涂煌輝既為吳東龍、瑞影
      公司之競爭對手美華公司、華特公司的經銷商（見本院卷
      第199 頁），倘認其不知有區域之限制，實與常理有悖，
      故被告振揚公司取得如附表一、二所示之「詞」、「曲」
      音樂著作使用權限既係以嘉義縣市為限，而如附表三所示
      之承租地點均係在屏東縣，尚難認被告涂煌輝重製如附表
      一、二所示之「詞」、「曲」音樂著作具合法權限，核與
      著作權法第91條第2 項之「擅自」要件相符，被告所辯，
      不足採信。
    5.證人郭良泉於本院審理時證稱其係於97年向優世大公司之
      業務人員郭威伯（參之上開證人陳永祥、李淑微之區域分
      銷商確認書，證人郭良泉將郭威伯誤記為郭威柏）購買B
      加C ，B 係指「穩讚」，C 係指「優世大」，而其權利之
      行使係沒有區域之分，全省均可販售，後來將B 加C 轉讓
      給振揚公司，而當時與優世大公司簽的契約書已不在了（
      見本院卷第257 頁、第257 頁背面），另參之授權轉讓同
      意書1 份（見本院卷第50頁），證人郭良泉係於97年12月
      31日將其自授權經銷商取得之「弘音多媒體股份有限公司
      精選MIDI穩讚系列（B ）」及「優世大科技股份有限公司
      MIDI伴唱歌曲（C ）」之MIDI檔案（權利期間均為自97年
      7 月1 日至98年6 月30日止）轉讓予代表人為被告涂煌輝
      之被告振揚公司，核與上開證人劉鴻達之授權轉讓同意書
      之轉讓標的、期間相符，足證證人郭良泉亦係將行使如附
      表一、二所示之「詞」、「曲」音樂著作權利讓與予被告
      振揚公司。另證人郭良泉固證述其權利無區域之限制，然
      除核與上開取得相同權利標的、期間之證人劉鴻達所證有
      區域限制之情不符外，亦與同向區域經銷商郭威伯取得權
      利之上開證人陳永祥、李淑微均有利用區域限制之情有所
      歧異，證人郭良泉所證其權利之行使並無區域限制云云，
      應屬無據。另觀諸證人郭良泉之授權轉讓同意書，證人郭
      良泉之住址位於臺南縣新營市，則證人郭良泉之區域限制
      依合理推論應為包括臺南縣新營市在內之附近鄉鎮，尚難
      認包括至屏東縣，故被告涂煌輝重製如附表一、二所示之
      「詞」、「曲」音樂著作顯無合法權源，核與著作權法第
      91條第2 項之「擅自」要件相符，被告所辯，不足採信。
    6.從而，檢察官既已舉證證明被告涂煌輝乃係意圖出租而重
      製如附表一、二所示之「詞」、「曲」音樂著作，而被告
      涂煌輝於本院審理時所舉之證人吳慶治、陳銘忠、陳永祥
      、李淑微、劉鴻達、郭良泉，尚不足說服本院認定被告涂
      煌輝所為之重製行為具合法權源，本院復查無其他有利於
      被告涂煌輝之積極證據證明被告涂煌輝有何法律上之適法
      權限；再者，由被告所提出共6 位證人到場詰問乙節觀之
      ，被告涂煌輝本身對於其出租予證人鄭進福、林景玲之如
      附表一、二所示之「詞」、「曲」音樂著作使用權限之來
      源、依據為何，亦混淆不清，實非專門從事出租電腦伴唱
      機為業者所應為，否則豈非僅取得部分或有區域限制之著
      作財產權使用權限，即可於全國各地出租！益徵被告涂煌
      輝具擅自侵害他人著作財產權犯意。是以，被告涂煌輝重
      製如附表一、二所示之「詞」、「曲」音樂著作欠缺法律
      上之正當原因，應屬著作權法第91條第2 項所規定擅自侵
      害他人著作財產權無訛。
    7.至被告涂煌輝於偵訊時固提出由蘇文彬向弘音多媒體科技
      股份有限公司承租「弘音精選MIDI穩讚」之承租約定書2
      份（見98偵4551偵查卷第281 至287 頁），然其亦有彰化
      縣福興、鹿港、秀水等利用區域之限制，自亦不得作為被
      告涂煌輝之合法依據，附此敘明。
  (三)綜上所述，本案事證明確，被告涂煌輝意圖出租而擅自以重
    製之方法侵害他人著作財產權犯行洵堪認定，應依法論科。
三、新舊法比較：
  (一)查被告行為後，刑法第41條易科罰金之規定業已修正：
    1.94年2 月2 日修正公布、自95年7 月1 日施行之刑法第41
      條規定：「（第1 項）犯最重本刑為5 年以下有期徒刑以
      下之刑之罪，而受6 個月以下有期徒刑或拘役之宣告者，
      得以新臺幣1,000 元、2,000 元或3,000 元折算1 日，易
      科罰金。但確因不執行所宣告之刑，難收矯正之效，或難
      以維持法秩序者，不在此限。（第2 項）前項規定於數罪
      併罰，其應執行之刑未逾6 月者，亦適用之。」（嗣於98
      年6 月19日經司法院大法官會議以釋字第662 號解釋宣告
      違憲）。
    2.98年1 月21日修正公布、自同年9 月1 日施行之刑法第41
      條規定：「（第1 項）犯最重本刑為5 年以下有期徒刑以
      下之刑之罪，而受6 個月以下有期徒刑或拘役之宣告者，
      得以新臺幣1,000 元、2,000 元或3,000 元折算1 日，易
      科罰金。但確因不執行所宣告之刑，難收矯正之效或難以
      維持法秩序者，不在此限。（第2 項）依前項規定得易科
      罰金而未聲請易科罰金者，得以提供社會勞動6 小時折算
      1 日，易服社會勞動。（第3 項）受6 個月以下有期徒刑
      或拘役之宣告，不符第1 項易科罰金之規定者，得依前項
      折算規定，易服社會勞動。（第4 項）前2 項之規定，因
      身心健康之關係，執行顯有困難者，或確因不執行所宣告
      之刑，難收矯正之效或難以維持法秩序者，不適用之。（
      第5 項）第2 項及第3 項之易服社會勞動履行期間，不得
      逾1 年。（第6 項）無正當理由不履行社會勞動，情節重
      大，或履行期間屆滿仍未履行完畢者，於第2 項之情形應
      執行原宣告刑或易科罰金；於第3 項之情形應執行原宣告
      刑。已繳納之罰金或已履行之社會勞動時數依裁判所定之
      標準折算日數，未滿1 日者，以1 日論。（第7 項）第1
      項至第3 項規定於數罪併罰，其應執行之刑未逾6 個月者
      ，亦適用之。」
    3.98年12月30日修正公布、並自是日施行之刑法第41條規定
      ：「（第1 項）犯最重本刑為5 年以下有期徒刑以下之刑
      之罪，而受6 月以下有期徒刑或拘役之宣告者，得以新臺
      幣1,000 元、2,000 元或3,000 元折算1 日，易科罰金。
      但易科罰金，難收矯正之效或難以維持法秩序者，不在此
      限。（第2 項）依前項規定得易科罰金而未聲請易科罰金
      者，得以提供社會勞動6 小時折算1 日，易服社會勞動。
      （第3 項）受6 月以下有期徒刑或拘役之宣告，不符第1
      項易科罰金之規定者，得依前項折算規定，易服社會勞動
      。（第4 項）前2 項之規定，因身心健康之關係，執行顯
      有困難者，或易服社會勞動，難收矯正之效或難以維持法
      秩序者，不適用之。（第5 項）第2 項及第3 項之易服社
      會勞動履行期間，不得逾1 年。（第6 項）無正當理由不
      履行社會勞動，情節重大，或履行期間屆滿仍未履行完畢
      者，於第2 項之情形應執行原宣告刑或易科罰金；於第3
      項之情形應執行原宣告刑。（第7 項）已繳納之罰金或已
      履行之社會勞動時數依所定之標準折算日數，未滿1 日者
      ，以1 日論。（第8 項）第1 項至第4 項及第7 項之規定
      ，於數罪併罰之數罪均得易科罰金或易服社會勞動，其應
      執行之刑逾6 月者，亦適用之。（第9 項）數罪併罰應執
      行之刑易服社會勞動者，其履行期間不得逾3 年。但其應
      執行之刑未逾6 月者，履行期間不得逾1 年。（第10項）
      數罪併罰應執行之刑易服社會勞動有第6 項之情形者，應
      執行所定之執行刑，於數罪均得易科罰金者，另得易科罰
      金。」
    4.經比較修正前後之規定，參酌司法院大法官會議釋字第36
      6 號、第662 號等解釋意旨，本案以適用修正後之刑法第
      41條規定作為易科罰金之折算標準，較有利於被告。
  (二)著作權法先後於98年5 月13日、99年2 月10日修正部分條文
    ，然與本案所應適用之法條無涉，亦無須為新舊法之比較，
    附此敘明。
四、核被告涂煌輝如附表三編號1 、2 所示，均係犯著作權法第
    91條第2 項之意圖出租而擅自以重製之方法侵害他人之著作
    財產權罪。而被告振揚公司因其代表人即被告涂煌輝執行業
    務，犯著作權法第91條第2 項之罪，均應依同法第101 條第
    1 項之規定科以罰金之刑。又著作權法第91條第2 項既係規
    定意圖出租而擅自重製他人著作之行為，則按照低度行為吸
    收於高度行為之原則，其出租重製他人著作之行為，當吸收
    於擅自重製行為之中，自應專依著作權法第91條第2 項意圖
    出租而重製之規定處罰，不另論以著作權法第92條之以出租
    方法侵害他人著作財產權罪（最高法院92年度臺上字第1425
    號判決意旨參照）。又檢察官固指稱被告涂煌輝另涉犯著作
    權法第91條之1 第2 項之明知係侵害著作財產權之重製物而
    散布或意圖散布而公開陳列或持有罪嫌，惟參酌該條93年9
    月1 日修正之立法理由，並對照同法第28條之1 、第29條及
    第87條第1 項第6 款前段之規定，足認著作權法第3 條第1
    項第12款規定之「散布」，可區分為「以移轉所有權之方法
    」、「出租之方法」及「以移轉所有權及出租以外之方法」
    （如出借）等3 種情形，對於侵害者，則分別依第91條之1
    、第92條及第93條第3 款加以處罰。易言之，第91條之1 各
    項之規定，均係指以移轉所有權方法之散布，不因該條第2
    、3 項法條文字未明載「以移轉所有權之方法散布」等字樣
    ，即認該條第2 、3 項所規範之散布方法並非以移轉所有權
    之方法為之（最高法院98年度臺上字第5238號判決意旨參照
    ），故被告涂煌輝於本案均係以出租之方式將已灌錄如附表
    一、二所示之電腦伴唱機出租予鄭進福、林景玲，而非以移
    轉所有權之方式散布或意圖散布，檢察官上開所指，尚有未
    洽。又如附表三編號1 、2 所示之重製方式，被告涂煌輝各
    係以基於意圖出租予鄭進福、林景玲而擅自重製之接續犯意
    ，其分別先後多次以灌錄之方式擅自重製而侵害他人著作財
    產權之行為，僅為全部犯罪行為之一部，其各行為間之獨立
    性極低，且係在密切接近之時地，侵害同一法益之行為，社
    會通念已無法將各該行為分開，故應各以接續犯而論以一罪
    。又將如附表三編號1 所示之重製、出租之情與如附表三編
    號2 所示之重製、出租之情相互對照，不論灌錄歌曲之伴唱
    機臺、承租伴唱機者之營業地點、場所負責人之姓名，均不
    相同，且各次承租營業地點擺放伴唱機臺及灌錄歌曲，均須
    與不同之場地負責人另行洽談承租契約及支付租金，始克完
    成，又無證據足認該6 臺伴唱機臺均係在同一時間、地點灌
    錄未經告訴人吳東龍、瑞影公司授權之音樂著作，是依一般
    社會通念，為不同店家所為灌錄歌曲及出租伴唱機之舉動均
    可獨立判斷，各個行為亦均顯可區隔，且被告涂煌輝所犯著
    作權法第91條第2 項之侵害著作財產權罪行，其本質上未必
    具有反覆、延續實行之特徵，依該條犯罪構成要件之文義觀
    之，亦無從認定立法者本即預定各該犯罪係必有數個同種類
    行為而反覆實行之集合犯行，業如前述，故被告涂煌輝上開
    所犯著作權法第91條第2 項之2 罪間，犯意各別，行為互殊
    ，應予分論併罰；被告振揚公司所犯著作權法第101 條第1
    項之2 罪間，行為不同，亦應分論併罰。爰審酌為被告振揚
    公司代表人之被告涂煌輝意圖出租而被查獲擅自重製之音樂
    著作之數量、被告振揚公司之獲利程度、其等所為對著作財
    產權人之侵害情節、犯罪後之態度，兼衡犯罪目的、動機、
    智識程度、素行等一切情狀，分別量處如主文所示之刑，並
    均定其等應執行刑，對被告涂煌輝所處之刑及應執行刑，均
    併諭知易科罰金之折算標準。至扣案如附表四、五所示之物
    ，均屬被告振揚公司所有，業經被告涂煌輝供陳明確（見98
    偵4551偵查卷第199 頁），復有被告振揚公司與證人鄭進福
    、林景玲所簽訂之租賃契約書第2 點可資憑證（見警卷第13
    、14頁；98偵4551偵查卷第26頁），堪認非被告涂煌輝所有
    ；再者，著作權法第98條前段規定：「犯第91條至第93條、
    第95條至第96條之1 之罪，供犯罪所用或因犯罪所得之物，
    得沒收之。」，顯不包含屬借刑立法之著作權法第101 條第
    1 項之罪，故如附表四、五所示之物，爰俱不於被告涂煌輝
    、振揚公司主文項下宣告沒收，應由檢察官另為適法之處置
    ，附此敘明。
、退併部分：
一、移送併辦意旨略以（臺灣板橋地方法院檢察署檢察官99年度
    偵字第11431 、20757 號）：被告振揚公司之代表人被告涂
    煌輝，以出租電腦伴唱機為業，竟基於意圖出租而擅自以重
    製之方式侵害他人著作財產權之犯意，於未經豪記影視唱片
    有限公司、吳東龍、瑞影公司之同意或授權，非法重製上開
    著作財產權人之音樂著作於電腦伴唱機，而分別於97年7 月
    間、98年1 月，將具非法重製音樂著作之電腦伴唱機出租予
    鄭素清所經營址設臺北縣三峽鎮○○路72號「美美卡拉OK
    店」、陳韻茹所經營址設臺北縣新莊市○○路40號「韻茗卡
    拉OK店」，因此等犯行與本案上開論罪科刑部分，具有集合
    犯之實質上一罪關係，請併予審究云云。
二、經查，衡酌上開移送併辦之犯罪事實，與本案如附表三所示
    之重製、出租之情相較，不論灌錄歌曲之伴唱機臺、承租伴
    唱機者之營業地點、場所負責人之姓名，均不相同，重製音
    樂著作亦有部分歧異，且各次承租營業地點擺放伴唱機臺及
    灌錄歌曲，均須與不同之場地負責人另行洽談承租契約及支
    付租金，始克完成，又無證據足認該等伴唱機臺均係在同一
    時間、地點灌錄未經授權之音樂著作，是依一般社會通念，
    於不同店家所為灌錄歌曲及出租伴唱機之舉動均可獨立判斷
    ，各個行為亦均顯可區隔，揆諸上揭智慧財產法院98年度刑
    智上訴字第68號、98年度刑智上易字第41號、99年度刑智上
    訴字第74號判決意旨，要難認屬集合犯或接續犯，自無實質
    上一罪之關係而得論為同一案件。是檢察官所稱上開犯行與
    本案論罪科刑部分有實質上一罪關係云云，尚屬無據，本院
    無從併予審究，應退回檢察官另為適法之處理。
肆、無罪部分
一、公訴意旨略以：被告陳端寅係受僱於振揚公司之業務員，明
    知如附表一、二所示之「詞」、「曲」音樂著作，未經吳東
    龍、瑞影公司之同意或授權，不得意圖出租而擅自以重製之
    方法侵害他人之著作財產權，竟與被告涂煌輝基於意圖出租
    而擅自以重製之方法侵害他人之著作財產權，及明知係侵害
    著作財產權之重製物而散布或意圖散布而公開陳列或持有之
    犯意聯絡，以如附表三所示之重製、出租方式，侵害如附表
    一、二所示之「詞」、「曲」音樂著作財產權，因認被告陳
    端寅涉犯著作權法第91條第2 項之意圖出租而擅自以重製之
    方法侵害他人之著作財產權罪嫌及同法第91條之1 第2 項之
    明知係侵害著作財產權之重製物而散布或意圖散布而公開陳
    列或持有罪嫌。
二、按犯罪事實應依證據認定之，無證據不得認定犯罪事實；不
    能證明被告犯罪者，應諭知無罪之判決，刑事訴訟法第154
    條第2 項、第301 條第1 項分別定有明文。而認定不利於被
    告之事實，須依積極證據，苟積極證據不足為不利於被告事
    實之認定時，即應為有利於被告之認定，更不必有何有利之
    證據。又檢察官對於起訴之犯罪事實，應負提出證據及說服
    之實質舉證責任。倘其所提出之證據，不足為被告有罪之積
    極證明，或其指出證明之方法，無從說服法院以形成被告有
    罪之心證，基於無罪推定之原則，自應為被告無罪判決之諭
    知（最高法院30年上字第816 號、92年臺上字第128 號判例
    要旨參照）。
三、公訴人認被告陳端寅有意圖出租而擅自以重製之方法侵害他
    人之著作財產權及明知係侵害著作財產權之重製物而散布或
    意圖散布而公開陳列或持有等犯行，無非係以證人鄭進福、
    林景玲於警詢、檢察事務官詢問及偵訊時之證詞、證人即共
    同被告涂煌輝於檢察事務官詢問及偵訊時之陳述、98年度偵
    字第2538號偵查卷之卷附移送書及黃朝玄、吳秋霞筆錄為主
    要論據。
四、被告陳端寅矢口否認有上揭違反著作權法犯行，辯稱：其僅
    係業務而已，不知伴唱機內有侵害他人著作權之歌曲，其有
    灌錄歌曲到伴唱機，但其所灌錄之歌曲係美華與華特的（見
    本院卷第46頁）。經查：
  (一)被告陳端寅為受僱於被告振揚公司之業務員，其有於如附表
    三所示之承租時間、地點，以如附表三所示之出租方式出租
    予證人鄭進福、林景玲之事實，為被告陳端寅、檢察官於本
    院審理時所不爭執（見本院卷第46頁背面、第47頁），核與
    證人即共同被告涂輝煌所證被告陳端寅乃係其受雇人等語相
    符（見本院卷第259 頁），並有如附表三證據欄所示之證據
    可資佐證，堪信為真實。
  (二)檢察官固以98年度偵字第2538號偵查卷之卷附移送書及筆錄
    為證（見98偵4551偵查卷第351 至362 頁），指稱警方已於
    98年2 月11日晚上8 時許，進入紅儀卡拉OK店內搜索，查獲
    被告陳端寅所出租之電腦伴唱機有非法重製歌曲，則員警既
    於98年5 月13日及同年6 月17日查獲本案，被告陳端寅自不
    能再諉為不知云云。惟觀之98年度偵字第2538號偵查卷卷附
    之移送書及偵訊筆錄，被告陳端寅出租予黃朝玄、黃朝玄再
    轉租予吳秋霞所經營之紅儀卡拉OK店之電腦伴唱機固有侵害
    瑞影公司之音樂著作，而遭警方於98年2 月11日搜索查獲，
    然警方於搜索後僅對黃朝玄、吳秋霞製作調查筆錄，並未通
    知被告陳端寅到場詢問犯罪事實，且檢察官係於98年7 月7
    日又再傳喚吳秋霞、黃朝玄後，始知為被告陳端寅出租上開
    電腦伴唱機，檢察官遲至98年10月16日始傳喚被告陳端寅到
    庭陳述，可見被告陳端寅於98年10月16日始知其所出租之電
    腦伴唱機有違反著作權法之情形，檢察官所提之上開證據並
    不足以證明被告陳端寅於本案遭警方在98年5 月13日及同年
    6 月17日查獲前，甚而於如附表三所示之承租時間前，即已
    知被告振揚公司所有之電腦伴唱機有侵害他人著作財產權之
    情，檢察官上開所稱，顯屬無據。
  (三)由證人即共同被告涂煌輝於檢察事務官、偵訊及本院審理時
    之證詞以觀（見98偵4551偵查卷第143 、198 至200 、202
    頁；本院卷第13頁），被告陳端寅僅係為被告振揚公司招攬
    業務之受雇人，而被告振揚公司取得所使用之音樂著作，悉
    由被告涂煌輝與著作財產權人洽談、審閱、簽訂契約，被告
    陳端寅並無從得知契約內容，抑或有無利用區域之限制；另
    雖證人即共同被告涂煌輝於偵訊時陳稱其有將磁片寄給被告
    陳端寅，被告陳端寅再直接把磁片拿去小吃部對換，被告陳
    端寅再將舊磁片寄還給其（見98偵4551偵查卷第202 頁），
    然依證人鄭進福、林景玲於本院審理時所證（見本院卷第12
    6 頁至第128 頁背面），被告陳端寅並無在如附表三所示之
    承租地點有灌錄如附表一、二所示之「詞」、「曲」音樂著
    作之行為，證人涂煌輝所證，非無疑問；又縱被告陳端寅有
    參與灌錄如附表一、二所示之「詞」、「曲」音樂著作，但
    參之被告涂煌輝一般所取得之存有音樂著作之磁片照片2 張
    （見98偵4551偵查卷第205 、206 頁），磁片上僅簡要記載
    唱片公司、歌曲月份、專輯數，佐以現今伴唱機內歌曲之著
    作財產權歸屬情形雜亂，亦無任何公示方法可令被告陳端寅
    查證被告涂煌輝有無向他人取得音樂著作財產權，身為被告
    振揚公司受雇人之被告陳端寅自僅得信賴負責取得著作財產
    權業務之被告涂煌輝，故尚難僅因被告陳端寅為被告振揚公
    司之業務員，而遽認被告陳端寅有何違犯著作權法之犯意及
    與被告涂煌輝有犯意聯絡。
五、綜上所述，被告陳端寅僅為被告振揚公司之業務員，並不負
    責取得著作財產權人授權之業務，且現今亦無有得以查詢取
    得授權與否之公示方式，其僅得善意信賴被告涂煌輝所陳均
    有授權之詞，且無證據證明被告陳端寅於本案警方搜索前即
    已知電腦伴唱機內之歌曲有侵害告訴人吳東龍、瑞影公司之
    音樂著作財產權，殊難逕因被告陳端寅為被告振揚公司之業
    務員，而遽認其有違反著作權法之犯意或與被告涂煌輝有犯
    意聯絡，檢察官提出之證據，不足為被告陳端寅犯有違反著
    作權法之積極證明，指出證明之方法，無從說服本院以形成
    被告陳端寅有罪之心證，本院復查無積極證據證明被告陳端
    寅有違反上開著作權法之犯行，基於無罪推定之原則，自應
    為被告陳端寅無罪判決之諭知。
據上論斷，應依刑事訴訟法第299 條第1 項前段、第301 條第1
項，著作權法第91條第2 項、第101 條第1 項，刑法第11條前段
、第2 條第1 項但書、第41條第1 項、第8 項、第51條第5 款、
第7 款，判決如主文。
本案經檢察官潘國威到庭執行職務。
中    華    民    國    99    年    11    月    30    日
                  刑事第三庭    審判長法  官  張世賢
                                      法  官  陳茂亭
                                      法  官  許嘉仁
以上正本證明與原本無異。
如不服本判決應於收受判決後10日內向本院提出上訴書狀，並
應敘述具體理由；其未敘述上訴理由者，應於上訴期間屆滿後
20日內向本院補提理由書（均須按他造當事人之人數附繕本）
「切勿逕送上級法院」。
中    華    民    國    99    年    11    月    30    日
                                書記官  姜宜泰
附錄本案論罪科刑之法條：
著作權法第91條第2項、第101條第1項
著作權法第91條
擅自以重製之方法侵害他人之著作財產權者，處 3 年以下有期
徒刑、拘役，或科或併科新臺幣 75 萬元以下罰金。
意圖銷售或出租而擅自以重製之方法侵害他人之著作財產權者，
處 6 月以上 5 年以下有期徒刑，得併科新臺幣 20 萬元以上 2
百萬元以下罰金。
以重製於光碟之方法犯前項之罪者，處 6 月以上 5 年以下有期
徒刑，得併科新臺幣 50 萬元以上 5 百萬元以下罰金。
著作僅供個人參考或合理使用者，不構成著作權侵害。
著作權法第101條
法人之代表人、法人或自然人之代理人、受雇人或其他從業人員
，因執行業務，犯第 91 條至第 93 條、第 95 條至第 96 條之
 1 之罪者，除依各該條規定處罰其行為人外，對該法人或自然
人亦科各該條之罰金。
對前項行為人、法人或自然人之一方告訴或撤回告訴者，其效力
及於他方。
附表一：
 ┌──────┬─────┬─────┬─────┬──────────────────────┐
 │著作財產權人│歌曲名稱  │詞之著作人│曲之著作人│受     讓     權     利     之     證     據│
 ├──────┼─────┼─────┼─────┼──────────────────────┤
 │吳東龍      │錯愛      │楊延壽（傑│楊延壽（傑│著作財產權讓與證明書1 份（見警卷第28頁）。│
 │            │          │米）      │米）      │歌曲照片2 張（見警卷第40頁）。            │
 │            ├─────┼─────┼─────┼──────────────────────┤
 │            │力量      │沈建福（南│沈建福（南│著作財產權讓與證明書1 份（見警卷第29頁）。│
 │            │          │雅人）    │雅人）    │歌曲照片2 張（見警卷第41頁）。            │
 │            ├─────┼─────┼─────┼──────────────────────┤
 │            │前途      │王伯君（巴│蕭蔓萱    │著作財產權讓與證明書2 份（見警卷第30、31頁│
 │            │          │布）      │          │  ）。                                      │
 │            │          │          │          │歌曲照片1 張（見警卷第42頁）。            │
 │            ├─────┼─────┼─────┼──────────────────────┤
 │            │我問天    │許慧貞（阿│江志豐    │著作財產權讓與證明書2 份（見警卷第32、33頁│
 │            │          │丹）      │          │  ）。                                      │
 │            │          │          │          │歌曲照片1 張（見警卷第43頁）。            │
 │            ├─────┼─────┼─────┼──────────────────────┤
 │            │手中情    │張燕清（小│張燕清（小│著作財產權讓與證明書1 份（見警卷第34頁）。│
 │            │          │燕子）    │燕子）    │歌曲照片1 張（見警卷第44頁）。            │
 │            ├─────┼─────┼─────┼──────────────────────┤
 │            │迷魂香    │許慧貞（阿│江志豐    │著作財產權讓與證明書2 份（見警卷第35、36頁│
 │            │          │丹）      │          │  ）。                                      │
 │            │          │          │          │歌曲照片1 張（見警卷第45頁）。            │
 │            ├─────┼─────┼─────┼──────────────────────┤
 │            │愛情爐丹  │許慧貞（阿│江志豐    │著作財產權讓與證明書2 份（見警卷第37、38頁│
 │            │          │丹）      │          │  ）。                                      │
 │            │          │          │          │歌曲照片1 張（見警卷第46頁）。            │
 │            ├─────┼─────┼─────┼──────────────────────┤
 │            │買醉的人  │朱立勛    │朱立勛    │著作財產權讓與證明書1 份（見警卷第39頁）。│
 │            │          │          │          │歌曲照片1 張（見警卷第47頁）。            │
 └──────┴─────┴─────┴─────┴──────────────────────┘
附表二：
 ┌──────┬─────┬─────┬─────┬──────────────────────┐
 │被專屬授權人│歌曲名稱  │詞之著作人│曲之著作人│被      授      權      之      證      據  │
 ├──────┼─────┼─────┼─────┼──────────────────────┤
 │瑞影企業股份│家        │楊延壽    │楊延壽    │著作財產權讓與證明書1 份（見98偵4551偵查卷│
 │有限公司    │          │          │          │  第88頁）。                                │
 │            │          │          │          │授權證明書1 份（見98偵4551偵查卷第91頁）。│
 │            │          │          │          │授權證明書1 份（見98偵4551偵查卷第92頁）。│
 │            ├─────┼─────┼─────┼──────────────────────┤
 │            │甭擱想彼多│邱宏瀛    │楊延壽    │著作財產權讓與證明書2 份（見98偵4551偵查卷│
 │            │          │          │          │  第89、90頁）。                            │
 │            │          │          │          │授權證明書1 份（見98偵4551偵查卷第91頁）。│
 │            │          │          │          │授權證明書1 份（見98偵4551偵查卷第92頁）。│
 │            ├─────┼─────┼─────┼──────────────────────┤
 │            │三生石    │林建泰    │林建泰    │著作財產權讓與合約書1 份（見98偵4551偵查卷│
 │            │          │          │          │  第93頁）。                                │
 │            │          │          │          │授權證明書1 份（見98偵4551偵查卷第94頁）。│
 │            │          │          │          │授權證明書1 份（見98偵4551偵查卷第97頁）。│
 │            ├─────┼─────┼─────┼──────────────────────┤
 │            │今生為你  │江志豐    │江志豐    │著作財產權讓與合約書1 份（見98偵4551偵查卷│
 │            │          │          │          │  第95頁）。                                │
 │            │          │          │          │授權證明書1 份（見98偵4551偵查卷第96頁）。│
 │            │          │          │          │授權證明書1 份（見98偵4551偵查卷第97頁）。│
 │            ├─────┼─────┼─────┼──────────────────────┤
 │            │恨情歌    │彭秀琴    │彭秀琴    │唱片錄製發行合約書1 份（見98偵4551偵查卷第│
 │            │          │          │          │  98、99頁）。                              │
 │            │          │          │          │授權證明書1 份（見98偵4551偵查卷第100 頁）│
 │            │          │          │          │  。                                        │
 │            ├─────┼─────┼─────┼──────────────────────┤
 │            │打拼      │王宗凱    │王宗凱    │詞曲買斷讓渡書1 份（見98偵4551偵查卷第101 │
 │            │          │          │          │  頁）。                                    │
 │            │          │          │          │詞曲授權書1 份（見98偵4551偵查卷第102 頁）│
 │            │          │          │          │  。                                        │
 │            │          │          │          │授權證明書1 份（見98偵4551偵查卷第103 頁）│
 │            │          │          │          │  。                                        │
 │            ├─────┼─────┼─────┼──────────────────────┤
 │            │紅塵一場夢│王宗凱    │王宗凱    │詞曲買斷讓渡書1 份（見98偵4551偵查卷第104 │
 │            │          │          │          │  頁）。                                    │
 │            │          │          │          │詞曲授權書1 份（見98偵4551偵查卷第105 頁）│
 │            │          │          │          │  。                                        │
 │            │          │          │          │授權證明書1 份（見98偵4551偵查卷第43頁）。│
 │            ├─────┼─────┼─────┼──────────────────────┤
 │            │女人心    │邱宏瀛    │王尚宏    │詞曲買斷讓渡書1 份（見98偵4551偵查卷第107 │
 │            │          │          │          │  頁）。                                    │
 │            │          │          │          │詞曲授權書1 份（見98偵4551偵查卷第108 頁）│
 │            │          │          │          │  。                                        │
 │            │          │          │          │授權證明書1 份（見98偵4551偵查卷第111 頁）│
 │            │          │          │          │  。                                        │
 │            ├─────┼─────┼─────┼──────────────────────┤
 │            │心茫茫情茫│王民泓    │王民泓    │詞曲買斷讓渡書1 份（見98偵4551偵查卷第109 │
 │            │茫        │          │          │  頁）。                                    │
 │            │          │          │          │詞曲授權書1 份（見98偵4551偵查卷第110 頁）│
 │            │          │          │          │  。                                        │
 │            │          │          │          │授權證明書1 份（見98偵4551偵查卷第111 頁）│
 │            │          │          │          │  。                                        │
 │            ├─────┼─────┼─────┼──────────────────────┤
 │            │愛到最後  │陳偉強    │陳偉強    │詞曲買斷讓渡書1 份（見98偵4551偵查卷第112 │
 │            │          │          │          │  頁）。                                    │
 │            │          │          │          │詞曲授權書1 份（見98偵4551偵查卷第113 頁）│
 │            │          │          │          │  。                                        │
 │            │          │          │          │授權證明書1 份（見98偵4551偵查卷第114 頁）│
 │            │          │          │          │  。                                        │
 │            ├─────┼─────┼─────┼──────────────────────┤
 │            │有閒來坐  │謝孟紛    │黃露儀    │授權證明書3 份（見98偵4551偵查卷第128 至130 │
 │            │          │          │          │頁）。                                      │
 │            ├─────┼─────┼─────┼──────────────────────┤
 │            │我最愛的人│李岩修    │徐嘉良    │著作權讓渡證明書1 份（見98偵4551偵查卷第13│
 │            │就是你    │          │          │  6頁）。                                   │
 │            │          │          │          │唱片錄製發行合約書、詞曲買斷讓渡書各1 份（│
 │            │          │          │          │  見98偵4551偵查卷第132 、133 、135 頁）。  │
 │            │          │          │          │授權證明書1 份（見98偵4551偵查卷第131 頁）│
 │            │          │          │          │  。                                        │
 └──────┴─────┴─────┴─────┴──────────────────────┘
附表三：
┌──┬────┬────┬──────┬───┬───────┬───────┬────────┐
│編號│重製時間│重製地點│重 製 方 式 │承租人│承  租  時  間│承  租  地  點│出  租  方  式  │
├──┼────┼────┼──────┼───┼───────┼───────┼────────┤
│ 1  │97年、98│不詳    │被告涂煌輝以│鄭進福│98年1 月5 日、│屏東縣枋寮鄉臨│由被告陳端寅將左│
│    │年1 月5 │        │陸續灌歌之方│      │同年2 月12 日 │海路2 段14巷2 │揭灌錄有重製歌曲│
│    │日前間之│        │式，將如附表│      │              │號之「新開喜小│之點將家電腦伴唱│
│    │某日    │        │一所示之「詞│      │              │吃部」        │機及如附表四編號│
│    │        │        │」、「曲」音│      │              │              │2、3、4 所示之物│
│    │        │        │樂著作重製於│      │              │              │，以每臺每月新臺│
│    │        │        │如附表四編號│      │              │              │幣3,000 元之價格│
│    │        │        │1 所示之點將│      │              │              │出租            │
│    │        │        │家電腦伴唱機│      │              │              │                │
│    │        │        │，及2 臺點將│      │              │              │                │
│    │        │        │家電腦伴唱機│      │              │              │                │
│    │        │        │（未扣案）內│      │              │              │                │
│    │        │        │            │      │              │              │                │
│    ├────┴────┴──────┴───┴───────┴───────┴────────┤
│    │證據：                                                                                    │
│    │被告涂煌輝於檢察事務官詢問及偵訊時之陳述（見98偵4551偵查卷第143 、198 至200 、202 頁）。│
│    │被告陳端寅於警詢、檢察事務官詢問及偵訊時之陳述（見警卷第6 至10頁；98偵4551偵查卷第142 、│
│    │  143 、200 、202 頁 ；98偵4714偵查卷第12頁）。                                           │
│    │證人鄭進福於警詢、檢察事務官詢問、偵訊及本院審理時之證述（見警卷第1 至5 頁；98偵4551偵查│
│    │  卷第142 頁；98偵4714偵查卷第11、12頁；本院卷第127 頁背面至第128 頁背面）。              │
│    │證人即告訴代理人陳光璞於警詢時之證述（見警卷第18至21頁）。                              │
│    │租賃契約書2 份（見警卷第13、14頁）。                                                    │
│    │搜索扣押筆錄及扣押物品目錄表各1 份（見警卷第59至62頁）。                                │
│    │現場照片57張（見警卷第64至78、81至84、86至96頁）。                                      │
│    │臺灣屏東地方法院檢察署辦案公務電話紀錄表1 份（見98偵4714偵查卷第6 頁）。                │
├──┼────┬────┬──────┬───┬───────┬───────┬────────┤
│編號│重製時間│重製地點│重 製 方 式 │承租人│承  租  時  間│承  租  地  點│出  租  方  式  │
├──┼────┼────┼──────┼───┼───────┼───────┼────────┤
│ 2  │97年、98│不詳    │被告涂煌輝以│林景玲│98年4 月1 日  │屏東縣屏東市和│由被告陳端寅將左│
│    │年4 月1 │        │陸續灌歌之方│      │              │平路225 號之「│揭灌錄有重製歌曲│
│    │日前間之│        │式，將如附表│      │              │快樂心卡拉OK」│之金嗓電腦伴唱機│
│    │某日    │        │二所示之「詞│      │              │              │及如附表五編號2 │
│    │        │        │」、「曲」音│      │              │              │、3 所示之物，以│
│    │        │        │樂著作重製於│      │              │              │每臺每月新臺幣3,│
│    │        │        │如附表五編號│      │              │              │000 元之價格出租│
│    │        │        │1 所示之金嗓│      │              │              │                │
│    │        │        │電腦伴唱機，│      │              │              │                │
│    │        │        │及1 臺金嗓電│      │              │              │                │
│    │        │        │腦伴唱機（未│      │              │              │                │
│    │        │        │扣案）內    │      │              │              │                │
│    ├────┴────┴──────┴───┴───────┴───────┴────────┤
│    │證據：                                                                                    │
│    │被告涂煌輝於檢察事務官詢問及偵訊時之陳述（見98偵4551偵查卷第143 、198 至200 、202 頁）。│
│    │被告陳端寅於警詢、檢察事務官詢問及偵訊時之陳述（見98偵4551偵查卷第8 至11、117 、142 、14│
│    │  3 、200 、202 頁）。                                                                    │
│    │證人林景玲於警詢、檢察事務官詢問、偵訊及本院審理時之證述（見98偵4551偵查卷第4 至7 、117 │
│    │  、141 至142 頁；本院卷第126 頁至第127 頁背面）。                                        │
│    │租賃契約書1 份（見98偵4551偵查卷第26頁）。                                              │
│    │搜索扣押筆錄及扣押物品目錄表各1 份（見98偵4551偵查卷第21至23、25頁）。                  │
│    │現場照片45頁（見98偵4551偵查卷第49至69頁；98他906偵查卷第37、38頁）。                   │
└──┴─────────────────────────────────────────────┘
附表四：
┌──┬────────┬──┬──┐
│編號│品          名  │數量│單位│
├──┼────────┼──┼──┤
│ 1  │點將家電腦伴唱機│2   │臺  │
├──┼────────┼──┼──┤
│ 2  │麥克風          │2   │支  │
├──┼────────┼──┼──┤
│ 3  │點歌本          │2   │本  │
├──┼────────┼──┼──┤
│ 4  │遙控器          │2   │支  │
└──┴────────┴──┴──┘
附表五：
┌──┬────────┬──┬──┐
│編號│品            名│數量│單位│
├──┼────────┼──┼──┤
│ 1  │金嗓電腦伴唱機  │1   │臺  │
├──┼────────┼──┼──┤
│ 2  │點歌本          │1   │本  │
├──┼────────┼──┼──┤
│ 3  │遙控器          │1   │支  │
└──┴────────┴──┴──┘


司法院資訊處製作；財團法人民間司法改革基金會備份。
